最高法院民事裁定　　　　　　　　　 111年度台上字第1008號
上　訴　人　盧明宏
訴訟代理人　邱寶弘律師
被 上訴 人　黃來富
訴訟代理人　高進棖律師
上列當事人間請求損害賠償等事件，上訴人對於中華民國110 年
12月22日臺灣高等法院臺中分院第二審判決（110年度上字第251
號），提起上訴，本院裁定如下：
    主  文
上訴駁回。
第三審訴訟費用由上訴人負擔。
    理  由
按上訴第三審法院，非以原判決違背法令為理由，不得為之；又
判決不適用法規或適用不當者，為違背法令；且提起上訴，上訴
狀內應記載上訴理由，表明原判決所違背之法令及其具體內容，
暨依訴訟資料合於該違背法令之具體事實，其依民事訴訟法第46
9條之1規定提起上訴者，並應具體敘述為從事法之續造、確保裁
判之一致性或其他所涉及之法律見解具有原則上重要性之理由。
同法第467條、第468條、第470條第2項定有明文。是當事人提起
上訴，如依同法第469 條規定，以原判決有所列各款情形之當然
違背法令為理由時，其上訴狀或理由書應表明該判決有合於各該
條款規定情形之具體內容，及係依何訴訟資料合於該違背法令之
具體事實；如依同法第469條之1規定，以原判決有前條以外其他
不適用法規或適用不當為理由時，其上訴狀或理由書應表明該判
決所違背之法令條項，或有關司法院解釋或憲法法庭裁判字號，
或成文法以外之習慣或法理、法則等及其具體內容，暨係依何訴
訟資料合於該違背法令之具體事實，並具體敘述為從事法之續造
、確保裁判之一致性或其他所涉及之法律見解具有原則上重要性
之理由。上訴狀或理由書如未依上述方法表明，或其所表明者與
上開法條規定不合時，即難認為已合法表明上訴理由，其上訴自
非合法。本件上訴人對於原判決提起上訴，雖以該判決違背法令
為由，惟核其上訴理由狀所載內容，係就原審取捨證據、認定事
實、適用法律之職權行使，所論斷：上訴人未依公司法第214 條
第1 項規定，以書面請求監察人為訴外人大丸精機股份有限公司
（下稱大丸公司）對被上訴人提起訴訟，自未取得同條第2 項之
訴訟實施權，其逕以自己名義在訴訟上主張大丸公司權利，提起
本件訴訟，係屬當事人不適格。從而，上訴人依公司法第214 條
規定代表大丸公司，依民法第535條、第544條、公司法第23條規
定，請求被上訴人給付大丸公司新臺幣200 萬元本息，為無理由
，應予駁回等情，指摘為不當，並就原審已論斷或其他與判決結
果無礙事項，泛言未論斷或論斷錯誤，違反證據法則，而非表明
依訴訟資料合於該違背法令之具體事實，亦未具體敘述為從事法
之續造、確保裁判之一致性或其他所涉及之法律見解具有原則上
重要性之理由，難認已合法表明上訴理由。依首揭說明，應認其
上訴為不合法。末查，本院103年度台抗字第168號裁定意旨，係
就與本件不同之事實或法律問題，而闡述其法律見解，上訴人將
之比附援引，不無誤會。又原審既認定上訴人提起本件訴訟，係
屬當事人不適格，則其贅述被上訴人代表大丸公司簽訂合同，未
違背善良管理人注意義務乙節，不論當否，要與判決結果無涉，
亦不生裁判效力。均附此說明。
據上論結，本件上訴為不合法。依民事訴訟法第481條、第444條
第1項、第95條、第78條，裁定如主文。
中    華    民    國   111    年    4     月    13    日
                      最高法院民事第三庭
                          審判長法官  沈  方  維  
                                法官  張  競  文  
                                法官  陳  麗  芬  
                                法官  方  彬  彬  
                                法官  鍾  任  賜  
本件正本證明與原本無異
                                      書  記  官
中    華    民    國   111    年    4     月    25    日